【裁判字號】    99,易,874
【裁判日期】    991005
【裁判案由】    恐嚇取財
【裁判全文】
臺灣桃園地方法院刑事判決               99年度易字第874號
公  訴  人  臺灣桃園地方法院檢察署檢察官
被      告  乙○○
上列被告因詐欺案件，經檢察官聲請簡易判決處刑（99年度偵字
第11366 號），本院認不得以簡易判決處刑，改依通常程序審理
，判決如下：
    主  文
本件免訴。
    理  由
一、聲請簡易判決處刑意旨略以：被告乙○○可預見金融機構帳
    戶提供予姓名年籍不詳之人使用，可能幫助不詳之犯罪集團
    從事財產犯罪行為，作為取得財物或財產上之利益之管道，
    竟基於縱使該人將其帳戶用以從事恐嚇取財之犯罪行為，亦
    不違反其本意之幫助犯意，於民國98年2 月初某日，在其位
    於桃園縣中壢市○○里○○鄰○○○街住處樓下，將其女兒胡
    ○慈（92年生）之中華郵政股份有限公司中壢建國路郵局帳
    號為00000000000000號帳戶之存摺、提款卡及提款卡密碼，
    以不詳代價，交付予某真實姓名年籍不詳之人使用，藉以幫
    助該人所屬犯罪集團成員從事恐嚇取財之犯行。嗣該犯罪集
    團成員意圖為自己不法之所有，基於恐嚇取財之犯意，於98
    年5 月6 日下午1 時48分許，撥打甲○○之電話，向甲○○
    恫稱：所放飛訓練之1 賽鴿在其手中，若不匯款，將不釋放
    賽鴿返回等語，致甲○○心生畏懼，於同日下午2 時10分許
    ，至彰化縣田中鎮田中郵局匯款新台幣（下同）2,531 元至
    前開胡○慈之帳戶。嗣經甲○○報警處理，始循線查悉上情
    。因認被告涉犯刑法第30條、第346 條第1 項之幫助詐欺取
    財罪嫌等語。
二、按案件曾經判決確定者，應諭知免訴之判決，並得不經言詞
    辯論為之，刑事訴訟法第302 條第1 款、第307 條分別定有
    明文。
三、經查：被告乙○○可預見金融機構帳戶提供予姓名年籍不詳
    之人使用，可能幫助不詳之犯罪集團從事財產犯罪行為，作
    為取得財物或財產上之利益之管道，竟基於縱使該人將其帳
    戶用以從事恐嚇取財之犯罪行為，亦不違反其本意之幫助犯
    意，因積欠地下錢莊借款無法清償，遂於民國98年2 月間某
    日，在桃園縣中壢市○○○街70巷22之2 號5 樓住處樓下，
    將其女兒胡○慈（92年4 月15日生）之中華郵政股份有限公
    司中壢建國路郵局帳號為00000000000000號帳戶之存摺、提
    款卡及提款卡密碼，交付予某真實姓名年籍不詳之人使用，
    藉以幫助該人所屬犯罪集團成員從事恐嚇取財之犯行。嗣該
    犯罪集團成員意圖為自己不法之所有，(一)於98年5 月6 日中
    午12時30分許，撥打許緯濠之電話，向許緯濠恫稱：所放飛
    訓練之4 隻賽鴿在其手中，若不匯款，將不釋放賽鴿返回等
    語，使許緯濠心生畏懼，於同日下午1 時30分許，至嘉義縣
    民雄鄉○○路17號民雄郵局匯款新臺幣（下同）7,023 元至
    上揭胡Ｏ慈之帳戶；(二)該犯罪集團成員又於98年5 月6 日下
    午1 時48分許，撥打甲○○之電話，向甲○○恫稱：所放飛
    訓練之賽鴿1 隻在其手中，若不匯款，將不釋放賽鴿返回等
    語，致甲○○心生畏懼，於同日下午2 時10分許，至彰化縣
    田中鎮田中郵局匯款2,531 元至前開胡Ｏ慈之帳戶。(三)該犯
    罪集團成員又於98年5 月6 日中午12時30分許，撥打黃嘉富
    之電話，向甲○○恫稱：所放飛訓練之賽鴿在其手中，若不
    匯款，將不釋放賽鴿返回等語，致黃嘉富心生畏懼，於同日
    下午1 時42分許，至嘉義縣大林鎮郵局匯款2,409 元至前開
    胡Ｏ慈之帳戶，嗣經許緯濠、甲○○、黃嘉富報警處理，始
    循線查悉上情等事實。業經臺灣桃園地方法院檢察署檢察官
    於99年2 月27日以99年度偵字第1128、1129號向本院聲請簡
    易判決處刑，並以99年度偵字第8145號移送併辦，而本院亦
    於99年4 月15日以99年度壢簡字第53 6號刑事簡易判決，判
    處有期徒刑3 月，如易科罰金，以新臺幣1, 000元折算1 日
    ，並於99年5 月19日確定等情，此有該聲請簡易判決處刑書
    、判決書及臺灣高等法院被告前案紀錄表在卷可稽。經核對
    上開本案聲請簡易判決處刑書（99年度偵字第11366 號），
    及前案本院刑事簡易判決書（99年度壢簡字第536 號），兩
    者關於被告（乙○○）、被害人（甲○○）、犯罪時間（98
    年2 月初某日）、交付之帳戶（中壢建國路郵局帳號000000
     00000000 號）及恐嚇之時間（98年5 月6 日下午1 時48分
    許）、金額（2531元）等犯罪事實，均屬相同，檢察官顯就
    上開已經判決確定之同一案件，於99年7 月27日再向本院聲
    請簡易判決處刑，依照上開說明，本件爰不經言詞辯論，逕
    為諭知免訴之判決。
四、本件係檢察官聲請以簡易判決處刑案件，因有刑事訴訟法第
    451 條之1 第4 項但書第3 款情形，依同法第452 條規定適
    用通常程序審判。
據上論斷，應依刑事訴訟法第452 條、第302 條第1 款、第307
條，判決如主文。
中    華    民    國    99    年    10    月    5     日
                  刑事第八庭    審判長法  官  劉為丕
                                      法  官  呂綺珍
                                      法  官  溫祖明
以上正本證明與原本無異。
如不服本判決應於收受判決後10日內向本院提出上訴書狀，並應
敘述具體理由。其未敘述上訴理由者，應於上訴期間屆滿後20日
內向本院補提理由書（均須按他造當事人之人數附繕本）「切勿
逕送上級法院」。
                                      書記官  常毓生
中    華    民    國    99    年    10    月    7     日

司法院資訊處製作；財團法人民間司法改革基金會備份。
